臺灣高雄地方法院刑事簡易判決　　　　 100年度簡字第3195號
聲　請　人　臺灣高雄地方法院檢察署檢察官
被　　　告　蔡政宏
　　　　　　謝文冠
　　　　　　吳柏璋
上三人共同
選任辯護人　簡涵茹律師
　　　　　　林石猛律師
被　　　告　吳欣樺
　　　　　　宋佳靜
　　　　　　古峻銘
上列被告因賭博案件，經檢察官聲請以簡易判決處刑（100 年度
偵字第2638、4994號），本院判決如下：
    主      文
蔡政宏、謝文冠、吳柏璋、吳欣樺、宋佳靜共同犯圖利聚眾賭博
罪，蔡政宏處有期徒刑肆月，謝文冠處有期徒刑月，吳柏璋處
有期徒刑貳月，吳欣樺處有期徒刑貳月，宋佳靜處有期徒刑貳月
，如易科罰金，均以新臺幣壹仟元折算壹日。扣案如附表編號(一)
至(六)、(八)至(十四)及(十六)所示之物均沒收。
古峻銘犯賭博罪，處罰金新臺幣仟元，如易服勞役，以新臺幣
壹仟元折算壹日。扣案如附表編號(十五)所示之物沒收。
    事實及理由
一、本件犯罪事實，除犯罪事實欄一第7 ～8 行「擺設如附表一
    所示之電子遊戲機具」應更正補充為「擺設如附表編號(一)(二)
    (三)所示之賭博性電子遊戲機具」、第16行「賭客古峻銘進入
    該遊戲場」應補充為「賭客古峻銘基於賭博之犯意進入該遊
    戲場」；附表部分應予更正如後外，餘均引用檢察官聲請簡
    易判決處刑書所載如附件。
二、訊據被告古峻銘對於渠有聲請簡易判決處刑書所載之賭博犯
    行坦承不諱；訊據蔡政宏固坦承渠為「巧園電子遊戲場」之
    負責人，僱用被告謝文冠擔任現場主管，並僱用被告吳柏璋
    、吳欣樺、宋佳靜等人擔任前揭電子遊戲場之開、洗分員；
    被告謝文冠、吳柏璋、吳欣樺、宋佳靜固亦均坦承前揭受僱
    之事實，惟被告蔡政宏、謝文冠、吳柏璋、吳欣樺、宋佳靜
    均矢口否認有何圖利聚眾賭博、供給賭博場所及賭博之犯行
    ，皆辯稱：客人在「巧園電子遊戲場」把玩電子遊戲機台後
    不能兌換現金，只能換取遊戲卡，下次來再繼續開分使用云
    云。經查：
  (一)被告蔡政宏為「巧園電子遊戲場」之負責人，其領有電子遊
    戲場業營業級別證，合法經營電子遊藝場業，於98年間某日
    起擺設「超八」之電子遊戲機17台及「百家樂」之電子遊戲
    機1 台，並僱用被告謝文冠擔任現場主管，及僱用被告吳柏
    璋、吳欣樺、宋佳靜擔任開分、洗分員，供不特定客人進入
    店內打玩，玩法為客人先以現金交由店員為其開分，再由客
    人在機台上押注，如有押中，則機台上的分數便行累積，客
    人不欲繼續打玩時，再請店員前來洗分等情，為被告蔡政宏
    、謝文冠、吳柏璋、吳欣樺、宋佳靜等人於歷次受訊時所自
    承並互核一致，此外復有高雄市政府電子遊戲場業營業級別
    證1 紙、高雄市政府警察局新興分局扣押筆錄、扣押物品目
    錄表、員警職務報告、現場照片54張及機台位置圖等件在卷
    ，及如附表所示之物扣案可資佐證，上開事實業堪審認。
  (二)又被告古峻銘於100 年1 月4 日晚間9 時許，至上開「巧園
    電子遊戲場」，由被告吳柏璋以1 比2 之方式為其開分，打
    玩「超八」3 號機台，以上開方法押注，直至積分累計至4,
    000 分時停止打玩，向被告吳欣樺要求洗分兌換賭資，並經
    被告吳欣樺示意該電子遊戲場男女共用之廁所現無人使用，
    被告古峻銘遂進入上開廁所，並於置放其內之白色木盒內取
    得洗分兌換之現金2,000 元等節，業經證人即同案被告古峻
    銘於偵訊及本院審理時證述明確。觀諸前揭證人於警詢、偵
    訊及本院審理時之供述內容，就渠進入上開店內之消費內容
    及拿取洗分兌換現金之經過情節尚稱前後一致，縱因離案發
    之時逐漸久遠而對於為警查獲當日店內何人為渠服務乙節稍
    有記憶模糊之處，然就渠經店員示意進入廁所自置放其內之
    木盒內取得現金之情節供述至為具體明確，苟非其親身經歷
    而就渠所見所聞予以描述，應無憑空杜造此顯異於一般消費
    經驗之情節之理。復參以證人即被告古峻銘僅係純粹前往消
    費之顧客，除至店內消費時與被告謝文冠、吳柏璋、吳欣樺
    、宋佳靜等人有一面之緣外，應不相識亦無任何利害關係，
    亦無事證顯示渠於本件案發前與同案其餘被告有糾紛仇怨，
    此亦據上開被告供陳在卷，證人即被告古峻銘要無設詞誣陷
    被告蔡政宏、謝文冠、吳柏璋、吳欣樺、宋佳靜等人之理。
    況被告古峻銘供承上開賭博之事實，將致自身涉犯賭博罪嫌
    而受刑事訴追，亦不能因供出同案其餘被告，而獲邀法定減
    刑之利益，足見渠所為證詞有致自身陷入受刑事訴追之危險
    。綜上等情，證人即被告古峻銘前揭證述之內容應堪採信。
  (三)再查，本件之查獲係因高雄市政府警察局新興分局接獲民眾
    檢舉報案，經員警自99年7 月至同年12月歷經半年之查訪，
    目睹耳聞現場賭客打玩機台洗分時，會通知該店店員兌換賭
    金，經店員先將賭金置放於該店廁所後，再以手勢或言語向
    賭客示意廁所無人，賭客遂進入廁所自白色小木盒內拿取兌
    換之現金，歷此查訪過程後，為求證據之齊全，員警嗣向本
    院聲請核發搜索票執行取締，而於100 年1 月4 日喬裝客人
    進入上揭電子遊戲場，目睹賭客即被告古峻銘向店員即被告
    吳欣樺表示欲洗分2,000 元，賭客即被告古峻銘經店員示意
    進入廁所後取得現金離開該店，即遭在外守候之警力攔查而
    查獲，被告古峻銘亦坦承上揭賭博犯行等情，有前開分局員
    警江明鴻製作之職務報告1 份附卷可稽，核與證人即被告古
    峻銘所證述兌換賭資經過相符，並有附表編號15所示之現金
    2,000 元扣案可資佐證，另衡諸員警執行職務時，本身即受
    有行政懲處責任之監督，是上開查獲經過之事實，應可採認
    。綜上所述，賭客利用上址店內之電子遊戲機台賭博後，得
    向店員要求洗分兌換現金，並經店員示意前往店內廁所拿取
    兌換之賭金之事實，即堪認定。
  (四)辯護意旨固為被告蔡政宏辯以：被告蔡政宏固為該店之負責
    人，然因平日居住於臺北，便將店務交予被告謝文冠打理，
    再由被告謝文冠報告營運狀況，並未直接在場涉入店內狀況
    ，為警查獲時被告蔡政宏亦未在場，無法證明被告蔡政宏確
    涉犯本件之罪，及渠與其他同案被告有何犯意聯絡云云。然
    查，被告謝文冠、吳柏璋、吳欣樺、宋佳靜於警方查獲之際
    確實在上址店內現場乙節，業據前揭被告供陳屬實，又被告
    古峻銘於「巧園電子遊戲場」打玩電子遊戲機台，復至該店
    廁所內拿取兌換賭金之經過，業經證人即被告古峻銘證述如
    前。而被告蔡政宏既為前開電子遊戲場之名義及實際上負責
    人，該遊戲場之經營方式自係由被告蔡政宏所決定，如被告
    蔡政宏從未指示被告謝文冠、吳柏璋、吳欣樺、宋佳靜等人
    為客人洗分後，向客人表示可兌換現金乙節，則以被告謝文
    冠等人為受僱領薪階級，應無違反雇主之指示，甘冒觸法危
    險，擅自作主兌換現金予客人而不畏遭雇主處罰、解僱或為
    警逮獲之可能。再者，賭博既屬犯罪行為，則經營賭博性電
    玩者在公眾得出入之場所與賭客對賭財物，自難期待其會不
    顧遭員警查緝之風險，公然直接派發現金予賭客；又將押注
    、中獎與派發賭金之程序予以分段解離，不面對面與賭客直
    接進行賭局及直接發放現金，屬經營賭博業者將賭局及發放
    現金關連性截斷之保險機制，是而賭客於上開遊戲場把玩機
    具後，經店員示意前往該店廁所兌換賭金，要與常理相符。
    是辯護意旨前開所辯，要難憑採。
  (五)辯護意旨固另為被告蔡政宏、謝文冠、吳柏璋辯以：「巧園
    電子遊戲場」係採會員制，僅有會員得以進入，而非公共場
    所或公眾得出入之場所，故前揭被告並未構成刑法第266 條
    第1 項之賭博罪云云。經查，上開遊戲場係採會員制乙節，
    固經證人即共同被告古峻銘於偵訊時具結證稱：該遊戲場為
    會員制，沒有會員身分不能玩，伊朋友先帶伊去，之後伊陸
    續玩了5 、6 次，有會員身分，非會員可以看會員玩等語明
    確，復經本院電詢本件蒐證查獲之高雄市政府警察局新興分
    局員警江明鴻，覆以：伊第一次喬裝成客人進去該店時有加
    入會員，其後再去消費時就可以直接進去等語屬實，有本院
    公務電話紀錄1 紙在卷可查。惟衡以前揭遊戲場採取會員制
    僅係為防止警方查緝不法，實際上欲賭博財物之不特定人仍
    得於加入會員後進入該場所打玩機台，且為警查獲當日在場
    之店員含店長即被告謝文冠至少7 人，電子遊戲機台則多達
    18台，顯具一定之規模，是該遊戲場雖採取會員制，然就一
    旦取得會員身分後即可無阻礙地進入該場所打玩及非會員亦
    得進出該處乙節觀之，上開遊戲場已失其私密性之性質，而
    屬公眾得出入之場所無疑。是辯護意旨前揭辯詞，亦無足採
    。
  (六)綜上所述，足認被告古峻銘之自白與事實相符，而被告蔡政
    宏、謝文冠、吳柏璋、吳欣樺、宋佳靜所辯，均係卸責之詞
    ，不足採信。是本案事證明確，被告犯行均堪已認定，應予
    依法論科。
三、按電子遊戲場業之經營，非僅「單純擺設」電子遊戲機具為
    已足，舉凡所擺設電子遊戲機具現場之管理及供顧客兌換代
    幣把玩等，均應屬經營行為之內。又電子遊戲機之程式，於
    設計之初即已隱含該遊戲機具有較高獲勝機率，已非純粹射
    倖性，此從經營者必須花費資金購買或租用遊戲機台，並提
    供場所擺放而仍能獲利可明，是該等以擺設電子遊戲機聚眾
    賭博或提供該賭博場所之行為，亦同時具有營利之意圖（臺
    灣高等法院暨所屬法院96年法律座談會刑事類提案第12號討
    論意旨可供參照）。是核被告蔡政宏、謝文冠、吳柏璋、吳
    欣樺、宋佳靜所為，均係犯刑法第266 條第1 項前段之賭博
    罪、同法第268 條前段之圖利供給賭博場所罪及同條後段之
    圖利聚眾賭博罪。另被告古峻銘在上開公眾得出入之場所賭
    博財物，所為則係犯同法第266 條第1 項前段之賭博罪。被
    告蔡政宏、謝文冠、吳柏璋、吳欣樺、宋佳靜就上開犯行，
    有犯意聯絡及行為分擔，為共同正犯。又被告蔡政宏、謝文
    冠、吳柏璋、吳欣樺、宋佳靜所犯之圖利提供賭博場所罪及
    圖利聚眾賭博罪，犯罪型態本質上即具反覆、延續之特質，
    是渠等於上述期間內，各基於單一之犯意，持續提供同一賭
    博場所，以同一方式反覆聚眾賭博多次，俱應評價為集合犯
    ，各論以一罪。又被告蔡政宏、謝文冠、吳柏璋、吳欣樺、
    宋佳靜所為意圖營利供給賭博場所、聚眾賭博及與賭客對賭
    財物之行為，乃本於一賭博犯意而為之數個舉動，屬法律概
    念之一行為，渠等以一行為觸犯上開3 罪名，為想像競合犯
    ，應依刑法第55條之規定，從情節較重之圖利聚眾賭博罪處
    斷。爰審酌被告蔡政宏、謝文冠、吳柏璋、吳欣樺、宋佳靜
    共同經營賭場，助長投機風氣，敗壞社會善良風俗，藉此牟
    得不法利益，所為實無足取，另被告古峻銘之賭博行為並未
    對他人造成直接之損害，對社會風氣之影響尚屬有限，復衡
    酌被告蔡政宏為遊戲場負責人，居於犯罪主導地位，被告謝
    文冠為遊戲場店長，直接掌理店內經營之事項，而被告吳柏
    璋、吳欣樺、宋佳靜則擔任遊戲場店員，均受被告蔡政宏之
    僱傭指示，參與情節較輕，另參諸上揭遊戲場之經營期間（
    約1 年餘）、擺設之賭博性電子遊戲機台數量（18台），及
    被告古峻銘坦承犯行，其餘被告5 人否認犯行之犯後態度，
    暨被告蔡政宏、謝文冠、吳柏璋、吳欣樺、宋佳靜5 人均無
    前案紀錄素行尚可，此品行資料有臺灣高等法院被告前案紀
    錄表6 份在卷可查，兼衡被告6 人之智識程度與生活狀況等
    上開被告個人具體之行為人責任基礎之一切情狀，各量處如
    主文所示之刑，並分別諭知易科罰金及易服勞役之折算標準
    。
四、末按刑法第266 條第2 項為同法第38條之特別規定，祇要係
    當場賭博之器具、在賭檯或兌換籌碼處之財物，不問屬於犯
    人與否，皆應依該條項規定宣告沒收，且擺設電動賭博機賭
    博行為與一般賭博行為不同，擺設人每日開機營業時起，即
    處於隨時供不特定賭客投幣與其對賭之狀態，就擺設人而言
    ，每日一旦開機營業，即認應已開始賭博行為，是既係營業
    時為警查獲，不論查獲時有無賭客在場賭博，查扣之賭博性
    電玩機具均屬當場賭博之器具，應依刑法第266 條第2 項沒
    收之〔司法院（82）廳刑一字第883 號、司法院（78）廳刑
    一字第1692號函文研究意見參照〕。是扣案如附表編號(一)至
    (三)所示之物，均屬當場賭博之器具，應依刑法第266 條第2
    項，不問屬於犯人與否，各於被告蔡政宏、謝文冠、吳柏璋
    、吳欣樺、宋佳靜5 人所犯罪刑項下諭知沒收。另扣案如附
    表編號(四)至(六)、(八)至(十四)、(十六)所示之物，均屬被告蔡政宏所有
    供其與被告謝文冠、吳柏璋、吳欣樺、宋佳靜共犯本件圖利
    聚眾賭博罪所用乙節，業據被告謝文冠於警詢時供陳明確，
    本諸共犯責任共同原則，爰依刑法第38條第1 項第2 款規定
    ，於前揭被告之罪刑項下宣告沒收。扣案如附表編號(十五)所示
    之物，係被告古峻銘犯賭博罪所得之物，爰依刑法第38條第
    1 項第3 款規定，於被告古峻銘主文項下宣告沒收。至扣案
    如附表編號(七)所示之物，被告謝文冠於本院訊問時陳稱係廠
    商之貨款及房租等語，被告蔡政宏則陳稱係修繕房間用之預
    備金等語，此外本院查無積極證據證明與上開被告本件聚眾
    賭博犯行直接相關，爰不併予宣告沒收，附此敘明。
五、依刑事訴訟法第449 條第1 項前段、第3 項、第450 條第1
    項、第454 條第2 項，刑法第28條、第266 條第1 項前段、
    第2 項、第268 條、第55條、第41條第1 項前段、第42條第
    3 項前段、第38條第1  項第2 款、第3 款，刑法施行法第1
    條之1 第1 項、第2 項前段，逕以簡易判決處如主文所示之
    刑。
六、如不服本判決，得自收受送達之日起10日內，向本院提起上
    訴。
中    華    民    國  100     年    12    月    26    日
                  高雄簡易庭  法  官  陳薏
以上正本證明與原本無異。
如不服本判決，應於送達之日起10日內向本院提出上訴書狀。
中    華    民    國  100     年    12    月    26    日
                              書記官  戴金龍
附錄本案論罪科刑之法條：
刑法第266 條
在公共場所或公眾得出入之場所賭博財物者，處1 千元以下罰金
。但以供人暫時娛樂之物為賭者，不在此限。
當場賭博之器具與在賭檯或兌換籌碼處之財物，不問屬於犯人與
否，沒收之。
刑法第268 條
意圖營利，供給賭博場所或聚眾賭博者，處 3 年以下有期徒刑
，得併科 3 千元以下罰金。
附表：
┌──┬───────────┬───────────┐
│編號│名稱                  │數量                  │
├──┼───────────┼───────────┤
│ (一) │IC板（超八IC版）      │拾柒片                │
├──┼───────────┼───────────┤
│ (二) │IC板（百家樂主機板）  │壹片                  │
├──┼───────────┼───────────┤
│ (三) │IC板（百家樂機台IC顯示│陸片                  │
│    │卡）                  │                      │
├──┼───────────┼───────────┤
│ (四) │監視器主機            │壹台                  │
├──┼───────────┼───────────┤
│ (五) │開洗分鑰匙            │貳支                  │
├──┼───────────┼───────────┤
│ (六) │遊戲卡                │張                  │
├──┼───────────┼───────────┤
│ (七) │現金                  │新臺幣拾陸萬陸仟肆佰元│
├──┼───────────┼───────────┤
│ (八) │JVC牌攝影機           │壹台                  │
├──┼───────────┼───────────┤
│ (九) │三星牌相機            │壹台                  │
├──┼───────────┼───────────┤
│ (十) │會員總表速查表        │壹本                  │
├──┼───────────┼───────────┤
│ (十一) │超八機台當日開贈表    │壹張                  │
├──┼───────────┼───────────┤
│ (十二) │超八機台當日贈送表    │壹張                  │
├──┼───────────┼───────────┤
│ (十三) │百家樂機台開洗分表    │壹張                  │
├──┼───────────┼───────────┤
│ (十四) │每日三班機台開洗分總表│壹本                  │
├──┼───────────┼───────────┤
│ (十五) │賭金                  │貳仟元                │
├──┼───────────┼───────────┤
│ (十六) │會員當日開洗分總表    │壹張                  │
└──┴───────────┴───────────┘
附件：
臺灣高雄地方法院檢察署檢察官聲請簡易判決處刑書
                                     100年度偵字第2638號
                                     100年度偵字第4994號
    被      告  蔡政宏  男  33歲（民國○○年○月○○日生）
                        住宜蘭縣頭城鎮○○里○鄰○○路12
                        3號
                        居高雄市新興區○○○路53-10號
                        國民身分證統一編號：Ｚ000000000號
                謝文冠  女  34歲（民國○○年○月○○日生）
                        住新北市○區○○街87巷5號之2
                        居高雄市○○區○○路167巷1號3樓
                        國民身分證統一編號：Ｚ000000000號
                吳柏璋  男  22歲（民國○○年○月○日生）
                        住高雄市○○區○○里○○鄰○○街55
                        巷9號
                        國民身分證統一編號：Ｚ000000000號
                吳欣樺  女  28歲（民國○○年○月○○日生）
                        住高雄市○○區○○街136巷4號
                        國民身分證統一編號：Ｚ000000000號
                宋佳靜  女  29歲（民國○○年○月○日生）
                        住屏東縣東港鎮○○里○○○路25號
                        居高雄市○○區○○街10號6樓
                        國民身分證統一編號：Ｚ000000000號
    上  5   人
    選任辯護人  林石猛律師
                簡涵茹律師
    被      告  古峻銘  男  27歲（民國○○年○月○○日生）
                        住高雄市○○區○○里○○鄰○○○路
                        150號8樓之9
                        國民身分證統一編號：Ｚ000000000號
上列被告等因賭博案件，業經偵查終結，認為宜以簡易判決處刑
，茲將犯罪事實及證據並所犯法條分敘如下：
        犯罪事實
一、蔡政宏自民國98年間某日起，擔任高雄市新興區○○○路53
    之10號領有電子遊戲場營業級別證之「巧園電子遊戲場」負
    責人，其僱用謝文冠擔任現場主管，並僱用吳柏璋、吳欣樺
    、宋佳靜擔任開分、洗分員，負責現場開分、洗分及兌換現
    金等工作。渠等竟共同基於與不特定人賭博及意圖營利供給
    賭博場所、聚眾賭博之犯意聯絡，提供前開公眾得出入之「
    巧園電子遊戲場」作為賭博場所，擺設如附表一所示之電子
    遊戲機具，供不特定顧客賭博財物以營業牟利。其賭博方式
    為：由賭客先向開分員開分（開分方式分為2種：以新台幣
    1000元開1比1方式1000分，再送1000分共2000分；或以500
    元開1比2方式1000分，再送1000分共2000分），再於電子遊
    戲機具按押投注，視押中之賠率累計積分，待賭客打玩完畢
    後，若尚有積分可向店員示意洗分，俟店員確認分數按洗分
    鈕洗分（分別以1比1、1比2方式洗分)，藉此方式經營電子
    遊戲場業及提供賭博場所營利並供不特定人賭博財物。嗣於
    100年1月4日21時許，賭客古峻銘進入該遊戲場，向吳柏璋
    示意開分3000元即6000分，在店內打玩「超八」3號機台贏
    得積分4000分後，向吳欣樺示意洗分，經吳欣樺確認機台上
    數額後，再向宋佳靜告知洗分數額，由吳欣樺告知古峻銘賭
    金2000元置放於廁所內之白色小木盒內，旋為警持搜索票執
    行搜索而當場查獲，扣得如附表所示之物。
二、案經高雄市政府警察局新興分局移送偵辦。
        證據並所犯法條
一、證據清單及待證事實
┌──┬───────────┬───────────┐
│編號│  證  據  名  稱      │  待  證  事  實      │
├──┼───────────┼───────────┤
│ (一) │被告蔡政宏於100年1月11│其為「巧園電子遊戲場」│
│    │日警詢、3月25日本署偵 │負責人，並僱用被告謝文│
│    │查中之供述。          │冠負責管理，另僱用被告│
│    │                      │吳柏璋、吳欣樺、宋佳靜│
│    │                      │擔任開分、洗分員之事實│
│    │                      │。                    │
├──┼───────────┼───────────┤
│ (二) │被告謝文冠於100年1月5 │其受僱於被告蔡政宏管理│
│    │日警詢及本署偵查中之供│「巧園電子遊戲場」之事│
│    │述。                  │實。                  │
├──┼───────────┼───────────┤
│ (三) │被告宋佳靜於100年1月5 │其為「巧園電子遊戲場」│
│    │日警詢及本署偵查中之供│開分員之事實。        │
│    │述。                  │                      │
├──┼───────────┼───────────┤
│ (四) │被告吳柏璋於100年1月5 │其為「巧園電子遊戲場」│
│    │日警詢及本署偵查中之供│開分員之事實。        │
│    │述。                  │                      │
├──┼───────────┼───────────┤
│ (五) │被告吳欣樺於100年1月5 │1.其為「巧園電子遊戲場│
│    │日警詢及本署偵查中之供│  」開分員之事實。    │
│    │述。                  │2.坦承有幫被告古峻銘洗│
│    │                      │  分之事實。          │
├──┼───────────┼───────────┤
│ (六) │被告古峻銘於100年1月5 │1.坦承其有在現場賭博之│
│    │日警詢及本署偵查中之供│  犯行。              │
│    │述。                  │2.證明當日賭博時，係由│
│    │                      │  被告吳柏璋開分、被告│
│    │                      │  吳欣樺洗分，並通知其│
│    │                      │  至廁所內領取現金之事│
│    │                      │  實。                │
├──┼───────────┼───────────┤
│ (七) │高雄市政府警察局新興分│1.證明被告古峻銘賭博  │
│    │局職務報告1份、現場照 │  之事實。            │
│    │片、現場照片54張、現場│2.證明當天由被告吳欣樺│
│    │機台位置圖1份。       │  、吳柏璋、宋佳靜開分│
│    │                      │  、洗分之事實。      │
└──┴───────────┴───────────┘
二、按刑法第268條之罪，以意圖營利，供給賭博場所或聚眾賭
    博，為其構成要件。所謂「意圖」者，即主觀上之期望，亦
    即所以出此之動機或目的；而所謂「營利」者，即藉以牟取
    經濟上或財產上利益；所謂「意圖營利」者，固與俗稱之「
    抽頭」或「抽取頭錢」意義相近，但以行為人主觀上有此藉
    以牟利之期望為已足，並不以實際上有無實施抽頭之行為為
    必要（最高法院89年度台非字第49號判決參照）。是以，行
    為人只要意圖營利，提供公眾得自由出入之場所，並聚集不
    特定之多數人，與之對賭財物，因其係基於一個賭博之決意
    ，發為一個賭博之行為，即成立刑法第266條第1項之賭博罪
    及同法第268條之圖利供給賭博場所罪與圖利聚眾賭博罪處
    斷（最高法院94年度台非字第18號判決參照）。又電子遊戲
    機之程式，於設計之初即已隱含該遊戲機具有較高獲勝機率
    ，已非純粹射倖性，此從經營者必須花費資金購買或租用遊
    戲機台，並提供場所擺放而仍能獲利可明，是該等以提供該
    賭博場所擺設電子遊戲機，亦同時具有營利之意圖（臺灣高
    等法院暨所屬法院96年法律座談會刑事類提案第12號之審查
    意見參照）。且司法實務長期以來對於諸如六合彩簽賭、職
    棒簽賭等類型案件，在無抽頭情況下，同樣認定構成意圖營
    利供給賭博場所及聚眾賭博罪，而該等見解亦符合最高法院
    89年度台非字第49號判決之意旨。另臺灣高等法院97年度上
    訴字第2504號、97年度上易字第2178號、97年度上易字第
    878號、95年度上易字第702號、95年度上易字第1056號、臺
    灣高等法院臺中分院96年度上易字第202號、96年度上易字
    第719號、96年度上易字第1536號等均認定提供電子遊戲機
    對賭之人構成刑法第268條之意圖營利供給賭博場所及聚眾
    賭博罪。
三、核被告古峻銘所為，係犯刑法第266條第1項前段賭博罪；被
    告蔡政宏、謝文冠、宋佳靜、吳柏璋、吳欣樺所為，均係犯
    同法第266條第1項前段之賭博罪、同法第268條前段之意圖
    營利供給賭博場所罪及同條後段意圖營利聚眾賭博罪，渠等
    就前開犯行，有犯意聯絡、行為分擔，請論以共同正犯。被
    告渠等就前開所犯3罪，係基於一意圖營利聚眾賭博之犯意
    ，達成其同一犯罪所為之各個舉動，應屬法律概念之一行為
    ，其一行為觸犯上開3罪名，為想像競合犯，請依刑法第55
    條規定，從一重之意圖營利聚眾賭博罪處斷。扣案如附表所
    示之物，請依法宣告沒收。
四、依刑事訴訟法第451條第1項聲請逕以簡易判決處刑。
    此    致
臺灣高雄地方法院
中    華    民    國   100    年    4     月    22    日
                              檢察官  羅瑞昌
上正本證明與原本無異
中    華    民    國   100    年    5     月    9     日
                              書記官
附表：
┌──┬───────────┬───────────┐
│編號│名稱                  │數量                  │
├──┼───────────┼───────────┤
│ (一) │IC板（超八IC版）      │17片                  │
├──┼───────────┼───────────┤
│ (二) │IC板（百家樂主機板）  │1片                   │
├──┼───────────┼───────────┤
│ (三) │IC板（百家樂機台IC顯示│6片                   │
│    │卡）                  │                      │
├──┼───────────┼───────────┤
│ (四) │電子產品（監視器主機）│1台                   │
├──┼───────────┼───────────┤
│ (五) │開洗分鑰匙            │2支                   │
├──┼───────────┼───────────┤
│ (六) │遊戲卡                │3張                   │
├──┼───────────┼───────────┤
│ (七) │賭金                  │16萬6400元            │
├──┼───────────┼───────────┤
│ (八) │JVC牌攝影機           │1台                   │
├──┼───────────┼───────────┤
│ (九) │三星牌相機            │1台                   │
├──┼───────────┼───────────┤
│ (十) │會員總表速查表        │1本                   │
├──┼───────────┼───────────┤
│ (十一) │超八機台當日開贈表    │1張                   │
├──┼───────────┼───────────┤
│ (十二) │超八機台當日贈送表    │1個                   │
├──┼───────────┼───────────┤
│ (十三) │百家樂機台開洗分表    │1本                   │
├──┼───────────┼───────────┤
│ (十四) │每日三班機台開洗分總表│1張                   │
├──┼───────────┼───────────┤
│ (十五) │賭金                  │2000元                │
└──┴───────────┴───────────┘
所犯法條：
刑法第266條：
在公共場所或公眾得出入之場所賭博財物者，處1千元以下罰金
。但以供人暫時娛樂之物為賭者，不在此限。
當場賭博之器具與在賭檯或兌換籌碼處之財物，不問屬於犯人與
否，沒收之。
附記事項：本件係依刑事訴訟法簡易程序辦理，法院簡易庭得不
傳喚被告、輔佐人、告訴人、告發人等出庭即以簡易判決處刑；
被告、被害人、告訴人等對告訴乃論案件如已達成民事和解而要
撤回告訴或對非告訴乃論案件認有受傳喚到庭陳述意見之必要時
，請即另以書狀向簡易法庭陳述或請求傳訊。